臺灣士林地方法院刑事判決　　　　　　　　　　　　　　九十年度易字第六五號
　　公　訴　人　臺灣士林地方法院檢察署檢察官
　　被　　　告　己○○
右列被告因竊盜案件，經檢察官提起公訴（九十年度偵字第七三三六號），及函請併
案審理（台灣台北地方法院檢察署九十年偵字第一六二七五、一六五六六號、台灣士
林地方法院檢察署檢察官九十一年偵緝字第四八○號），本院判決如左：
    主  文
己○○共同連續竊盜，累犯，處有期徒刑壹年陸月。
    事  實
一、己○○前、因妨害自由案件，經法院判處有期徒刑一年二月確定，並於民國八十
    七年十二月二十日執行完畢，猶不知悔改，竟基於意圖為自己不法所有之概括犯
    意，先後：
  (一)於九十年四月三十日晚上十時許，行經台北市○○○路、士林路口，見丁○○所
    有車號ＭＢＥ─六五六號機車（引號號碼四ＵＦ─○二八九三九號）停於該處，
    且車鑰匙未取下，竟竊取該機車供己代步用，後於九十年五月二十三日下午五時
    許，在台北市○○○路及新生北路口，為警當場查獲己○○騎乘該機車（騎乘時
    該機車未掛車牌），而予逮捕，經解送檢察官，由檢察官訊問後交保釋放。
  (二)於九十年七月七日晚上十時許，行經台北市○○路○段六八號內，見李美英所有
    車牌ＣＩＯ─四三七號機車未熄火，且鑰匙插於其上（該車為李美英交由其弟李
    偉文之女友丙○○使用，丙○○於九十年六月八日將該車停放在台北市○○○路
    ○段八三巷五號前時，疏未取下鑰匙，而於該日晚上九時許，遭姓名年籍不詳之
    人竊取，後該車由竊取之人支配持有），竟竊取該部機車供己代步用。嗣於九十
    年七月十日晚上十時三十分許，己○○在台北市○○區○○路二段六八巷內欲騎
    乘該車時為警查獲，經解送檢察官後，由檢察官訊問後交保釋放。
  (三)又於九十年七月二十五日下午二時許，行經台北市○○○路二段三八號前，見田
    岢析所有由其姐田慧鈞使用車號ＤＨＷ─七九○之機車（其車內並置放田慧鈞於
    九十年七月二十五日新購之漢登企業有限公司B.U.M品牌衣服六件）停於該處，
    且鑰匙未取走，竟竊取該機車，並於同日下午四時許，持該車內之六件B.U.M品
    牌衣服至台北市○○○路○段二三號八樓漢登企業有限公司表示欲退貨，經該公
    司職員連英德向出售該六件衣服之門市部查詢，而該門市部透過刷卡銀行詢問購
    衣之田慧鈞，田慧鈞旋報警，並由警於同日下午四時三十分許至上址漢登企業有
    限公司捕獲己○○，經解送檢察官，由檢察官訊問後交保釋放。
  (四)復於九十一年一月二十一日左右，與年籍不詳之成年人「張中仁」行經台北市○○街時，見洪盛彥所有車號ＧＥＸ─八六九號之機車停放該處（洪盛彥於九十年
    十二月二十四日下午三時許，將該車停放在台北市○○路○段一０五號前，且疏
    未取走車鑰匙，於同日下午四時許發現遭姓名年籍不詳之人竊取，後該車由竊取
    之人支配持有），二人竟共同基於意圖為自己不法之所有之犯意聯絡 (己○○乃
    承前開意圖為自己不法所有之概括犯意），由「張中仁」下手，己○○把風之方
    式，竊取該車使用。嗣於九十一年一月二十三日下午五時十五分許，己○○騎乘
    該機車停在台北市○○路十一之七號前時，與駕駛三Ｂ─三八四七號自小客車停
    於該處之王憶雯發生糾紛，適巡邏員警行經該處，王憶雯遂請員警處理，己○○
    一見警員隨即下車逃逸，員警認有異迅以無線電查詢得知ＧＥＸ─八六九號機車
    為贓車，旋尾隨追捕，於員警抓取到己○○所著外套時，己○○仍掙脫而留下外
    套逃逸，後經查看該外套內之證件查知該人即為己○○。
二、案經台北市政府警察局北投分局報告台灣士林地方法院檢察署檢察官偵查起訴，
    及函請併案審理（台灣台北地方法院檢察署九十年偵字第一六二七五、一六五六
    六號、台灣士林地方法院檢察署檢察官九十一年偵緝字第四八○號）。
    理  由
一、訊據被告己○○，僅自白事實欄(三)部分之竊取車號ＤＨＷ─七九○之機車，該車
    內並有六件衣服，嗣持該衣服至漢登企業有限公司上址表示欲退貨等情不諱，至
    其餘犯行均矢口否認，辯稱：事實欄(一)所述之機車是於九十年五月二十三日下午
    一時許，在台北市○○區○○路捷運站前向姓名年籍不詳綽號「阿宏」所借；事
    實欄(二)所述之機車是亦係向於九十年五月二十三日下午一時許，在台北市劍潭捷
    運站向李明和（綽號「阿宏」）所借，事實欄(四)所述之機車是其友人「張中仁」
    所偷，偷時其並不知情云云。查：
  (一)右開被告自白部分，核與證人即漢登企業有限公司員工連英德、田慧鈞所述相符
    ，復有贓物認領保管單及車輛竊盜、車牌失竊資料個別查詢報表─查詢車輛認可
    資料紙各一份在卷可稽，堪認被告此部分之自白與事實相符，足以採信。
  (二)右揭犯罪事實(一)(二)(四)部分，業據證人丁○○、丙○○、乙○○證述在卷，並有贓
    物認領保管單、車輛竊盜、車牌失竊資料個別查詢報表─查詢車輛認可資料紙及
    照片在卷可參。
  (三)被告辯稱：事實欄(一)部分係向「阿宏」所借，「阿宏」之聯絡電話為00000
    00000，而事實欄(二)部分之ＣＩＯ─四三七號機車，則為其於九十年七月七
    日向李明和所借，李明和即為「阿宏」，其聯絡電話為0000000000號
    云云，惟查：被告於警訊及檢察官偵訊時，業以自承ＣＩＯ─四三七號機車為
    其於九十年七月七日晚上十時許，在台北市○○區○○街與明德路口，見該車未
    熄火，且鑰匙插於其上，而予竊取等語（請參第七三三六號偵卷第五頁、第二十
    頁反面）。再查被告均未提供李明和、「阿宏」之住址供本院傳訊，而經本院
    多次諭知被告偕李明和、「阿宏」到院作證，被告均未偕同前來，後甚言李明和
    業於九十一年一月初身亡云云。次查若李明和即為「阿宏」，衡情被告於同一
    時間提及時，端無分提李明和、阿宏，而未說明二者為同一人之理。查被告於本
  院九十一年三月十三日訊問時稱：ＣＩＯ─四三七號機車向李明和借，ＭＢＥ─
    六五六號機車向「阿宏」借云云，而未說李明和與阿宏為同一人。又若二者為同
    一人，何以被告向來均供：稱李明和留0000000000之電話，「阿宏」
    留0000000000號電話？顯見李明和與「阿宏」絕非同一人。再查0
    000000000號行動電話，自九十年五月一日至同年月三十一日並無通聯
    記錄；0000000000電話之申請人為戊○○，該支電話自九十年六月一
    日至九十年七月十日間無使用記錄等情，有和信電訊股份有限公司傳真函（見第
    一六五六六號偵卷第三頁）及九十一年二月二十一日函在本院卷可參。查機車
    雖非昂貴之物，惟若非有相當之交情，衡無隨便出借他人之理。若被告確向「阿
    宏」借該機車，衡情應無不知「阿宏」姓名、聯絡方式之理。又0000000
    000號電話為「阿宏」與被告間，0000000000電話為被告與李明和
    間唯一之聯絡管道，何以該電話在被告辯稱向「阿宏」借機車，向李明和借機車
    之前後均無任何通聯記錄？顯見應無「阿宏」、李明和之人，被告辯稱向「阿宏
    」、李明和借車乃臨訟卸責之詞，不足採信。
  (四)至被告辯稱：九十一年一月二十一日左右，因張中仁要向友人借車，故與張中仁
    自石牌搭捷運至民權西路，未碰到張中仁之朋友，就又到赤峰街找張中仁另一友
    人，後張中仁進入一間民宅，其在外等候，張中仁出來後即說朋友借他車，並拿
    鑰匙發動事實欄(四)之機車，約二小時候張中仁才告知該車係偷的云云，查：被
    告於張中仁竊取該機車時，在其旁等情，業據被告自承（雖檢察官偵訊筆錄記載
    被告自承張中仁偷時，其在旁把風等語，惟為被告堅決否認有違上開各語，經本
    院勘驗該日偵查錄音帶，被告確未稱在旁把風一語，被告僅稱在旁邊看等語，此
    有本院九十一年九月十九日勘驗筆錄可參）。被告於偵查中稱：其與張中仁當
    日至赤峰街係要向友人借錢云云，於本院則供稱：係要借機車云云，其當日至赤
    峰街之目的究係要借錢或借車，被告前後所述不一，若被告與張中仁之目的係要
    借錢，如何會變更初衷改向友人借車？又被告先稱ＧＥＸ─八六九號機車為張
    中仁在赤峰街向友人所借，其不知該人姓名云云，後又稱：該機車係張中仁向住
    在士林區陽明醫院之黃大中所借云云，若該機車張中仁確告知被告係向友人所借
    ，何以被告會有前後不一之陳述？顯見被告所述不足採信。另若張中仁竊該車
    時未告知被告，而偽稱係向友人所借，顯見張中仁有意隱瞞犯行，不願被告知情
    ，則其何以又會在竊盜後二小時內即告知被告該車為其竊取？被告所辯顯悖常情
    。又被告於九十一年一月二十三日下午五時十五分許，將該機車停在台北市○○路十一之七號前時，與駕駛三Ｂ─三八四七號自小客車停於該處之王憶雯發生
    糾紛，經王憶雯商請行經該處之巡邏員警處理時，被告隨即棄車逃逸等情，業據
    證人王憶雯證述在卷，並有員警之報告書在卷可參。查若被告未參與竊取該車，
    其何以見警察時，心虛逃竄？綜上，堪認被告明知該車為張中仁竊取，且於張中
    仁竊取時在旁把風無訛。
  綜上所述，被告自白部分與事實相符，堪以採信，至其被告所辯部分，則均為卸責
  之詞，不足採信，其上開犯行均堪認定，本件事證明確，應予依法論科。
二、按竊盜罪不以竊取他人所有之動產為限，即屬他人支配持有之動產，亦足為竊盜
    罪之客體。是事實欄(二)(四)被害人之機車，雖先遭他人竊取，惟查被告竊取事實欄
    (二)之機車時，該車鑰匙仍在其上，且未熄火，業如前述，堪認原竊取機車之人無
    拋棄該機車之意，該車仍在其支配持有中，而事實欄(四)之機車為八十四年出廠，
    外觀尚稱完好，此有車輛竊盜、車牌失竊資料個別查詢報表─查詢車輛認可資料
    及照片在卷可參，且被告與張中仁係在赤峰街之路邊竊取，竊取時該車尚有上鎖
    ，係張中仁以鑰匙發動等情，均如前述，亦堪認原竊取機車之人無拋棄該機車之
    意，該車仍在其支配持有中，被告竊取該二機車，即屬侵害該人之支配持有權，
    亦足成立竊盜罪。核被告所為，均係犯刑法第三百二十條第一項之竊盜罪。其中
    如事實欄(四)之犯行，與張中仁有犯意聯絡及行為分擔，為共同正犯。所犯上開四
    行為，時間緊接，所犯罪名相同，顯係出於概括之犯意為之，為連續犯，爰依刑
    法第五十六條之規定以一罪論，而從情節較重之第四次竊盜犯行論罪，並加重其
    刑。被告有事實欄所述之犯罪科刑執行情形，此有台灣高等法院被告全國前案紀
    錄表在卷可稽在卷可稽，五年以內再犯本件有期徒刑以上之罪，有台灣高等法院
    被告全國前案紀錄表存卷可參，為累犯，依刑法第四十七條規定加重其刑，並依
    法遞加重其刑。爰審酌被告年輕力壯，不思正途營生，竟冀望不勞而獲竊取他人
    之物，且前有竊盜前科（此亦有前開被告全國前案紀錄刑案表可稽），竟仍不知
悔改再犯竊盜犯行，暨本次犯罪之手段、次數、竊得之財物價值、犯後態度等一
    切情狀，量處如主文所示之刑。
三、扣案之鑰匙，非被告所有，亦非共犯張中仁所有，自無從諭知沒收。
四、台灣士林地方法院檢察署檢察官移請併案審理之九十一年偵字第三三二五號略以
    ：被告另於九十年十月四日下午五時四十分許，在台北市○○區○○街三號竊取
    戴如伶所有之車牌ＪＡ五─五○六號機車；移請併案審理之九十一年偵字第三三
    二五號略以：被告亦於九十一年二月二十八日下午五時許，竊取甲○○所有之車
    號ＤＳＱ─○七二號機車。然查：
  (一)按犯罪事實應依證據認定之，無證據不得推定其犯罪事實，此刑事訴訟法第一百
    五十四條定有明文。
  (二)訊據被告堅決否認涉有上開犯行，辯稱：車牌ＪＡ五─五○六號機車係其於九十
    年十二月二十日晚間八時許，在台北市○○○路與承德路口向綽號「明龍」之人
    所借，當時庚○○亦在場；而車號ＤＳＱ─○七二號之機車則係向車主之兄綽號
    「肚臍」者所借，均非其所竊云云。
  (三)查據證人庚○○於本院證稱：有一天晚上，日期已不記得，在某十字路口，被告
    有向「明龍」借機車，該機車好像係一百ＣＣ之車等語，雖證人庚○○無法明確
    指稱被告向「明龍」借車之地點即為民生西路與承德路口，所借之車即為ＪＡ五
    ─五○六號機車，然查證人庚○○所述地點為十字路口，而被告所辯借車地點在
    民生西路與承德路口，此亦為十字路口，而ＪＡ五─五○六號機車排氣量一○一
    ＣＣ，此有車輛車牌失竊作業─查獲車輛認可資料在卷可證，核與證人庚○○所
    說被告係借一百ＣＣ之車亦相吻合。是被告辯稱該車係向「明龍」所借，尚非全
    然不足採信，被告此部分所辯，既可能為真實，依罪證有疑，採利於被告之法理
    ，自應認定該車確為被告向「明龍」所借，非其所竊。
  (四)再據證人甲○○於本院證稱：因發現ＤＳＱ─○七二號機車不見，故去報案，報
    案時其兄林才豐出國後，待林才豐返國後才告知該車借予他人等語，堪認甲○○
    所有之ＤＳＱ─○七二號機車係林才豐借予他人，非遭竊。再被告辯稱：ＤＳＱ
    ─○七二號機車係於九十一年三月一日下午，在台北市○○路九七巷內向車主之
    兄姓林，綽號「肚臍」之人所借，「肚臍」聯絡電話為0000000000、
    0000000或00000000等語，而訊之證人甲○○證稱：家中電話為
    00000000，0000000000為其母親之行動電話等語，再證人住
    處在台北市○○路九七巷二十號二樓，核被告所辯借車處即為甲○○住處附近，
    所供「肚臍」之聯絡電話亦為甲○○家中及家人所使用之電話，綜上，堪認被告
    辯稱該機車係向車主之兄所借等語，應予事實相符，堪以採信。
  依上，並無證據證明ＪＡ五─五○六號及ＤＳＱ─○七二號機車為被告所竊，自無
  從與本案有連續犯裁判上一罪關係，本院無從併予審理，此二部分均應退由檢察官
  另行依法處理。
五、據上論斷，應依刑事訴訟法第二百九十九條第一項前段、刑法第二十八條、第五
    十六條、第三百二十條第一項、第四十七條，罰金罰鍰提高標準條例第一條前段
    判決如主文。
本案經檢察官林聰良到庭執行職務
中      華      民      國    九十一    年      十      月      四      日
                                  臺灣士林地方法院刑事第一庭
                                          法  官
右正本證明與原本無異。
如不服本判決，應於判決送達後十日內，向本院提出上訴狀。
附錄論罪科刑法條：刑法第三百二十條第一項
